臺灣高等法院高雄分院刑事判決　　　　　　　　　　九十二年度上更(一)字第七號
　　上　訴　人
　　即　被　告　丁○○
　　　　　　　　乙○○
　　　　　　　　丙○
　　右二人共同
　　選任辯護人　張名賢律師
　　　　　　　　蔡淑媛律師
　　　　　　　　吳敏蕙律師
右上訴人等因違反水土保持法等案件，不服臺灣高雄地方法院八十七年度訴字第二七
一四號中華民國八十九年四月二十一日第一審判決（起訴案號：臺灣高雄地方法院檢
察署八十七年度偵字第九四七八號），提起上訴，判決後經最高法院發回更審，本院
判決如左：
      主      文
原判決撤銷。
丁○○意圖為自己不法之所有，以詐術使人將第三人之物交付，累犯，處有期徒刑參
年。
丙○、乙○○被訴詐欺得利部分無罪，被訴違反水土保持法部分免訴。
      事      實
一、丁○○於民國八十年間因過失致死案件，經判處有期徒一年確定，自八十一年九
    月二十日刑期起算，於八十二年九月十五日縮刑期滿；緣坐落高雄縣美濃鎮○○
    段六五九、六六０地號之一般農業區之農牧用地土地二筆（下稱前開土地），係
    曾甲阿治先夫曾周永所有，前曾向高雄縣梓官鄉漁會（以下簡稱梓官鄉漁會）設
    定最高限額抵押權新台幣（下同）二千四百萬元，繼由其子女曾佳泉、曾慧真繼
    承，因無法清償債務，將受強制執行，八十六年十月間，曾甲阿治有意出售前開
    土地，以解決抵押借款之債務，丙○知悉上情後，即介紹曾甲阿治與乙○○認識
    ，乙○○再介紹丁○○承買前開土地，丁○○見有機可乘，竟基於為自己不法之
    所有之犯意詐取前開土地上之砂石出售牟利，適有曾周國透過李建璋表達有意購
    買前開土地上之砂石，丁○○乃與曾周國、李建璋就前開土地上之砂石為買賣之
    協商，丙○亦幫助丁○○與曾周國、李建璋為前開砂石買賣之洽商過程，嗣丁○
    ○、曾周國雙方達成以每一立方六十元之價格購買前開土地上之砂石之協議後，
    丁○○即施用詐術，向曾甲阿治佯稱：願以二千四百萬元承買前開土地，以免土
    地遭梓官鄉漁會拍賣後仍不足清償，而須由繼承人承擔被繼承人之債務云云，致
    曾甲阿治陷於錯誤，於八十六年十月二十九日，丁○○在丙○、乙○○、曾周國
    、李建璋陪同下，與曾甲阿治在梓官鄉漁會簽約，雙方約定：土地買賣總價金為
    二千四百萬元，惟為便於辦理貸款起見，契約書記載為二千八百萬元，承買人先
    付現款三百二十一萬元，供曾甲阿治交付梓官鄉漁會先清償部分債務，餘款即由
    丁○○承擔曾周永之前述二千四百萬元中之二千一百萬元之債務，承買人並於訂
    約後取得土地之使用權，丁○○於當場即將曾周國購買砂石之定金一百五十萬元
    交付曾甲阿治，繼於同年十一月十七日另給付一百七十萬元（前開三百二十一萬
    元均用以清償曾周永積欠梓官鄉漁會之貸款），曾甲阿治乃將前開土地交丁○○
    使用，丁○○即自八十六年十月三十日起僱請不知情之挖土機司機在前開土地上
    挖取土石，並僱請不知情之邱宏璋在該處向砂石車司機收取單子（每載運一次一
    張）交由丁○○以計算土石之數量，另曾周國則透過李建璋僱請不知情之卡車司
    機前往該地載運土石，期間於八十七年一月二日曾甲阿治因丁○○仍未辦理承擔
    向梓官鄉漁會抵押借款所餘之債務，亦不辦理土地過戶，曾甲阿治乃前往查看前
    開土地之現狀，發覺李建璋僱車載運土石，經曾甲阿治報警後，前開土地仍繼續
    遭挖採，嗣於八十七年一月二十日，經高雄縣政府派員會同有關單位人員查獲，
    丁○○乃以前開土地未繳遺產稅之理由搪塞，致已遭挖掘之前開土地遭梓官鄉漁
    會查封拍賣，前開土地總計遭挖掘土石之面積為一點六七三六公頃，深度達二十
    公尺（詳如附圖斜線部分），致該等土地已完全變更地形，形成一大坑洞。
二、案經曾甲阿治訴由台灣高雄地方法院檢察署檢察官偵查起訴。
    理  由
甲、被告丁○○部分
一、被告丁○○未於言詞辯論期日到場，據其前供述：伊只是前開土地買賣之人頭買
    受人，前開土地之買賣，係丙○邀伊出面購買，丙○並給付二十萬元予伊，買賣
    價金係由丙○出資，至於後來為何未能辦理過戶，伊並不知情，且伊不知買受前
    開土地係為採取砂石而後牟利之用云云。
二、被告丁○○於本院調查證據時未到場就證據能力部分表示異議，依刑事訴訟法第
    一百九十五條之五第二項之規定，告訴人及共同被告丙○、乙○○於偵查中之供
    述，自有證據能力，合先敘明。
三、經查：
（一）右揭被告丙○介紹曾甲阿治與乙○○認識，乙○○再介紹丁○○承買，雙方於
      八十六年十月二十九日簽訂買賣契約書，以總價二千四百萬元承買前開吉洋段
      六五九、六六０地號二筆土地（惟為便於貸款起見，契約書記載為二千八百萬
      元），並約定立約日交付一百五十萬元，另一百七十一萬元於八十六年十二月
      六日繳付，餘款則以承擔曾周永向梓官鄉漁會之借款二千一百萬元方式支付，
      及買方於訂約日後占有使用前開土地，業據告訴人曾甲阿治指訴甚詳，並有買
      賣契約書可憑，被告丁○○、丙○對與曾甲阿治簽約之過程亦坦承屬實（本院
      卷(一)第六十六頁至六十七頁）。
（二）而被告丙○、丁○○於訂定買賣契約前，渠二人即透過李建璋之介紹與曾周國
      洽談，以每一立方六十元之價格購買前開土地上之砂石，此業據：
    證人李建璋證稱：「有一個司機告訴我有人要賣砂石，帶我們去看，是丙○告
      訴我們大概地點，價錢談好了再去看地點，價錢我是跟丙○談的，丁○○在旁
      邊，價錢談好後，說要先拿一百五十萬元：：付一百五十萬元是曾周國付的」
      、「還沒有買賣成時，丙○有帶我們去看過一次，丙○有告訴我們大概範圍，
      價錢談好，我們要再去看現場時，在路上有遇到乙○○，乙○○有跟我們一起
      去看現場，丙○說這個如果要買，跟人家簽約要先拿一百五十萬元」（上訴卷
      第六七頁），
    證人曾周國亦證稱：「李建璋介紹我向丙○買的，談價錢時，是我和丙○和丁
      ○○談的，談好後我先給他一百五十萬元現金，是交給丙○，這是定金，尾款
      還有一百萬元，我只有叫李建璋去載砂石回來而已，現場怪手不知是誰叫去挖
      的，尾款一百萬元我是開我弟弟的支票，交給何人我忘了，就是交給他們，在
      美濃我曾見過乙○○和丙○及丁○○在一起，看現場是李建璋和丙○帶我去的
      ，還有其他人，但那些人我忘記了，我們是以立方計算的，一車算十五立方」
      、「是我出錢買的（砂石），是李建璋介紹的，是我委託李建璋派車去載回來
      ，砂石的價錢是李建璋跟他們大概講好了，李建璋再跟我講，講好了我們才過
      去找丙○他們的」（上訴卷第一四五頁）；
    被告丁○○在原審亦坦供買這二塊土地要採取砂石不諱，並陳稱伊叫隔壁村之
      村長去挖等語（原審卷第四十三、四十四頁）；
    告訴人曾甲阿治亦稱：「我們總共去漁會二次，二次都是六、七人，第一次是
      去簽約拿一百五十萬元交給漁會，第二次拿支票，多少我沒看直接拿給漁會」
      （本院卷(一)第一０一頁），經核證人李建璋、曾周國前揭供述，與被告丁○○
      、告訴人曾甲阿治所述均相符合，前開事實已堪認定。
（三）又據告訴人曾甲阿治指稱：「十月三十日要開挖時，有人打電話給我，我就趕
      過去看，當時乙○○和李建璋在現場砍樹：：」（本院上訴卷第四十七頁），
      被告前揭供述亦自承有僱工挖取砂石，另證人邱宏璋亦證稱：受僱於被告丁○
      ○在採取土石現場向砂石車司機收取單子（上訴卷第一五八至一六０頁）等語
      明確，再原審於八十八年一月六日上午十時三十分許，會同高雄縣政府農業局
      水土保持課及地政人員履勘前開土地，發現開採深度嚴重，已變更地形，開採
      面積為一點六七三六公頃，深度達二十公尺，此有勘驗筆錄、照片四張及高雄
      縣美濃地政事務所土地複丈成果圖在卷可按。被告丁○○於八十六年十月三十
      日起，即僱請不知情之挖土機司機在前開土地上挖取土石，及僱請不知情之邱
      宏璋在該處向砂石車司機收取單子，並造成前開土地變更地形等情亦堪認定。
（四）以前開開挖面積與每立方六十元之價格之計算，所挖取之土石出售價格高達二
      千零八萬三千二百元（即60×16763×20＝00000000 ），而被告丁○○僅陸續
      給付現款共三百二十一萬元予告訴人，祇達前開土地買賣價款八分之一餘，且
      於雙方簽訂系爭土地買賣合約之翌日，尚未辦理前開土地所有權移轉登記，即
      動工將其上之土石販售他人，又不依約承擔告訴人之夫欠梓官鄉農會所餘之二
      千一百萬元抵押借款債務，亦拒不辦理前開土地二筆之所有權移轉登記，繳付
      利息，使梓官鄉農會以未能按期清償為由向法院聲請拍賣抵押物，事後又未與
      告訴人洽談應如何處理善後，顯見被告丁○○向告訴人購買前開土地時，係以
      先給付小額之部分買賣總價款之詐術方法，使告訴人陷於錯誤，同意其得在尚
      未取得前開土地之所有權前使用土地，以達販售前開土地上砂石牟取暴利之目
      的，其有不法所有之意圖，並施用詐術，使告訴人陷於錯誤交付前開土地，已
      至為明確。
（五）又本件買賣在辦理移轉登記過程中，固因補繳遺產稅與否與原先訂約時買賣雙
      方之認知有所不同，而前開土地因在曾周永死亡後五年內買賣，依當時規定應
      繳納遺產稅，此業經證人即代書劉紹熙（承辦本件移轉登記之第一位代書死亡
      後，由劉紹熙接受委託辦理）證稱：「當初是丙○和鍾玉耀來找，我們約在梓
      官漁會見面，到那裡是當事人的媽媽拿證件給我的，丙○他們是要我要移轉登
      記，但是那是農地，農地繼承不用繳遺產稅，而且要管制五年才能移轉，不過
      如果遺產稅繳了，就可以直接辦過戶，但是本件還沒有繳遺產稅，所以不能辦
      過戶，當時並沒有說要移轉給誰，後來案子就放在那裡，沒有繼續辦」（上訴
      卷第七十頁）等語屬實，且經本院函查屬實，有財政部台灣省南區國稅局旗山
      稽徵所九十二年十月二十八日南區國稅旗山一字第０九二００一四九三八號函
      （本院卷一第二０二頁）可憑。然查被告丁○○於原審已坦承有起訴書所載之
      犯行（即詐欺及違反水土保持法），並稱：「我知道錯了」，且丁○○亦自承
      其並無自耕能力（土地法第三十條農地移轉限自耕農身分至八十九年一月二十
      六日始刪除）；參以證人劉紹熙證稱：「當時並沒有說要移轉給誰，後來案子
      就放在那裡，沒有繼續辦」等語，以及告訴人供稱：「被告三人均未與我聯絡
      要繳遺產稅」等語，若當時被告丁○○確有真意向告訴人購買土地，以一般常
      情，必會尋找有自耕能力人為登記名義人，辦理所有權移轉登記，且訂約後，
      確知要繳遺產稅時，亦應與告訴人聯繫洽商，就遺產稅應如何繳納？由何人負
      擔？尋求解決之道，惟其連最基本、最重要之辦理過戶名義人竟毫無人選？亦
      就遺產稅之問題置之不理？再印證丁○○前揭坦承犯行及供稱買這二塊土地要
      砂石等情，丁○○與告訴人訂約之前，本即無買賣之真意，其與告訴人訂約，
      無非係施用詐術，取得使用前開土地之權限，以遂行挖取土石之犯行，昭然若
      揭。
（六）被告丁○○於原審雖辯稱：伊受丙○利用，充當人頭，伊只獲利二十萬元云云
      。惟查：被告丁○○與告訴人訂立土地買賣契約後，於八十六年十一月十七日
      支付買賣價金一百七十一萬之二張支票，其中一張一百萬元是曾周國為支付砂
      石之款項而向曾萬何借票支付；另七十一萬元則是丁○○向鍾慶滿借得由鍾菊
      梅所簽發之支票支付，此業據證人曾周國、曾萬何、鍾慶滿（上訴卷第一四六
      頁、原審卷第三三四、三０五頁）供述明確，又被告丁○○已坦承係伊僱工前
      往現場挖取土石，證人邱宏璋亦證稱：受僱於被告丁○○在採取土石現場向砂
      石車司機收取單子（每載運一次一張）交由丁○○以計算土石之數量等情。若
      被告丁○○只是單純人頭受利用，則如何支付告訴人買賣價金與出售砂石之事
      與其無關，丁○○豈會負責僱工挖取土石？又何必僱請邱宏璋計算砂石車載運
      數量憑以收取砂石買賣之款項？丁○○所辯顯與常情有違，不足採信。
（七）綜上所述，本案事證明確，被告丁○○所辯均不足採信，其犯行堪以認定。
三、核被告丁○○所為，係犯刑法第三百三十九條第一項之罪，公訴人認係犯同條第
    二項之詐欺得利罪，惟被告所詐得為現實之砂石，自應構成詐欺取財罪，起訴法
    條容有未洽，惟起訴書所載社會基本事實相同，本院自得變更起訴法條審理之。
    又被告丁○○於八十年間因過失致死案件，經判處有期徒一年確定，自八十一年
    九月二十日刑期起算，於八十二年九月十五日縮刑期滿，其於執行完畢五年內再
    犯本案之罪，為累犯，爰依法加重其刑；原審為被告丁○○論罪科刑之判決，固
    非無見，惟查原判決認定被告丁○○與告訴人訂定買賣契約係犯詐欺得利罪，已
    有違誤，且水土保持法嗣後業經公布修正（詳如後述），被告丁○○違反水土保
    持法部分原審仍予論罪科刑，亦欠週延。被告丁○○上訴意旨否認犯罪，雖無理
    由，然原判決既有上開可議之處，仍應由本院將原判決撤銷改判。爰審酌被告丁
    ○○罔顧法令，為其一己之私，施用詐術，對告訴人造成危害非小，嗣後亦未將
    土石回填，其於原審一度坦承犯行，嗣又避重就輕翻異前詞，犯後態度不佳，及
    其他一切犯罪情狀，量處如主文第二項所示之刑。
四、公訴意旨另以：被告丁○○前揭向曾甲阿治購買土地後，未經主管機關許可，擅
    將上開土地（應為砂石）轉賣與不知情之曾周國及其他不詳姓名之人，藉以挖採
    砂石牟利，致生水土流失，認被告涉有水土保持法第三十三條第三項前段之罪云
    云，惟查：
（一）公私有土地之經營或使用，依水土保持法應實施水土保持處理與維護者，該土
      地之經營人、使用人或所有人，為水土保持法所稱之水土保持義務人。而水土
      保持義務人即為有權使用山坡地之人，如為開發或經營山坡地，違反該法第十
      二條至第十四條之規定，致生水土流失者，始有水土保持法第三十三條第三項
      前段之適用。如無權使用山坡地之人，未經同意擅自在公有或私人山坡地內墾
      殖、占用或從事同法第八條第一項第二款至第五款之開發、經營或使用，致生
      水土流失者，則應依同法第三十二條第一項之規定處罰（最高法院九十一年度
      台上字第一四三九號判決參照）。本件被告丁○○既於訂約時，即與告訴人約
      定有權使用前開土地，自為有權使用前開土地之人。
（二）公訴人起訴被告丁○○違反水土保持法，係指其未經主管機關許可，擅行挖採
      砂石，致生水土流失，其意即指被告丁○○違反第十二條至第十四條規定之一
      ，未先擬具水土保持計畫採取土石、致生水土流失，為其構成要件；然水土保
      持法於九十二年十二月十七日修正公布，其中第十二條原訂條文為「第八條第
      一項第三款至第四款之開發、經營或使用行為，以及於山坡地及森林區內從事
      農、林、漁牧地之開發利用所需之修築農路、開挖、整地或整坡作業，其水土
      保持義務人應先擬具水土保持計畫，送請主管機關核定：：」，修正後改為「
      水土保持義務人於山坡地、或森林區內從事下列行為，應先擬具水土保持計畫
      ，送請主管機關核定：：二、探礦、採礦、鑿井、採取土石或設置有關附屬設
      施」，是依修正後新法之規定，第三十三條第三項前段就水土保持義務人未先
      擬具水土保持計畫採取土石加以處罰之對象，只限於水土保持義務人於山坡地
      或森林區內從事採取土石之行為，若水土保持義務人於非山坡地、非森林區內
      採取土石之行為，新法已廢除其刑罰之規定。
（三）被告丁○○採取土石之前開土地，係屬一般農業區之農牧用地，有土地登記謄
      本在卷可憑（原審卷第三八四、三八六頁），從而被告丁○○未先擬具水土保
      持計劃送請主管機關核定而在前開土地上採取土石之行為，依修正後之新法，
      已不處罰其行為，係屬犯罪後法律已廢止刑罰，依刑事訴訟法第三百零二條第
      四款應為免訴之判決，因公訴人認此部分與前揭有罪部分有裁判上一罪之關係
      ，爰不另為免訴之諭知。
五、被告丁○○經合法傳喚，無正當之理由不到庭者，爰不待其陳述，逕行判決。
乙、被告丙○、乙○○部分：
一、公訴意旨另以被告乙○○、丙○共同與丁○○意圖自己不法利益之意圖，於八十
    六年十月二十九日，向曾甲阿治佯稱出價二千四百萬元，以購買前開土地，丁○
    ○只支付三百二十一萬元，復未經主管機關許可，擅自將上址土地轉賣與不知情
    之曾周國及其他不詳姓名之人，藉以挖採砂石牟利，而致生水土流失，認被告乙
    ○○、丙○亦涉有刑法第三百三十九條第二項詐欺得利罪、水土保持法第三十三
    條第三項前段之罪嫌云云。
二、公訴人認乙○○、丙○涉有前開罪嫌，係以告訴人曾甲阿治之指訴、證人曾周國
    之結證及契約書、存證信函、高雄縣政府違反水土保持法行政罰鍰裁決書等為其
    論據，訊據被告乙○○、丙○均否認有此部分犯行，辯稱：渠二人只是介紹丁○
    ○與告訴人間之土地買賣，挖取砂石與伊等無關云云。
三、有關詐欺得利部分，經查：
（一）被告乙○○、丙○擔任介紹人，仲介前開土地之買賣，為渠二人不爭之事實，
      而告訴人於偵查中已供稱：不知乙○○與丁○○、丙○間之內部關係等語，被
      告丁○○亦供稱：本案與被告乙○○無關（原審卷第四四頁），且查丁○○曾
      於八十六年十月二十七日出具切結書，其內容記載因地主（即告訴人）言明不
      付仲介費，丁○○在買賣成立後，願各付乙○○、丙○土地買賣總額百分之一
      仲介費，有切結書在卷可憑（上更(一)卷第一０四頁），並據證人邱育能到庭結
      證屬實，若被告丙○、乙○○有如公訴人所指與被告丁○○共同詐欺得利之犯
      行，則渠三人間應係就如何分配利益，或就挖取砂石出售之價款為如何之分配
      ，絕非為單純切結仲介費之給付。
（二）丁○○於訂約後挖採砂石均由丁○○僱工挖取，另丁○○亦僱用邱宏璋在現場
      收單計算載運砂石之數量，均已如前所述，且邱宏璋更證稱：伊錢是向被告丁
      ○○收取等語（上訴卷第一００頁），又被告丁○○於本院前審供稱：「邱宏
      璋把收來的單子全部要拿給我，我說那不是我的東西，我叫他拿去給丙○，但
      他全部都丟在我家裡」等語，惟據邱宏璋證稱：「單子我是全部放在丁○○家
  裡，至於他有沒有叫我把單子拿去給丙○，時間久了，我忘記了」等語（上訴
      卷第一００頁），由上揭供述顯然可知邱宏璋所收取之單子全部均交給被告丁
      ○○，且邱宏璋之工資亦係丁○○所給付，邱宏璋所收取之單子既係記載砂石
      車出入之數量，用以收取砂石之款項，而前揭挖取之時間非短，且距警方查獲
      時已有相當期間，衡情若丙○與被告丁○○有出賣砂石牟利，共同詐欺之犯意
      聯絡，丙○豈會置該單據於不顧，全部均置於丁○○處？被告丙○、乙○○辯
      稱：伊等只係仲介系爭土地買賣，此部分應堪採信。
（三）另證人曾周國、李建璋雖稱：洽談買賣時，丙○、乙○○均有在場，且丙○確
      有與渠等洽談砂石買賣，業據曾周國、李建璋證述明確，經核渠二人證述內容
      相符，而李建璋於原審雖初稱砂石是向「耀國」（即丁○○）買的，惟其當庭
      已稱接洽過程中確曾在丙○家中談過，丙○亦有在場談砂石買賣之事（見原審
      卷第一六六、一六七頁），於本院前審更稱：因為與伊接洽之人是丙○，而丙
      ○說砂石是丁○○的，所以在地方法院才會說向「耀國」買的等語（上訴卷第
      六十八頁）；經核李建璋所述均符合常理，且其與曾周國亦與被告丙○無怨隙
      可言，李建璋、曾周國實無誣指被告丙○之理，渠等二人所證被告丙○確有參
      與砂石買賣洽談及指界之事，應屬實情而可採信；證人李建璋於本院證稱：是
      丁○○找伊說看有沒有人要購買砂石，是丁○○直接和伊談，被告丙○坐在旁
      邊云云，無非係事後迴護被告丙○之詞，不足採信；至於曾周國於原審另稱：
      砂石係向李建璋買，與其在本院前審供述不符，其在原審所稱前詞無非卸責之
      詞，亦不足採信；惟丙○曾參與曾周國、李建璋為砂石買賣之洽商過程，惟亦
      只資認定丙○與被告丁○○有洽商出賣砂石之行為，而就與告訴人買賣過程是
      否與丁○○間有共同詐欺之聯絡，本院審酌前述丁○○立據表示願給付被告丙
      ○、乙○○仲介費，嗣後僱工挖取砂石、計算砂石數量等工作，均由丁○○為
      之，請領砂石款之單據亦在被告丁○○處，且李建璋並稱錢（即購買砂石之款
      項）是交給「耀國」（即丁○○）之人（原審卷第一六七頁），另交付給告訴
      人之土地買賣價金（用於清償貸款），其中之七十一萬元亦由被告丁○○借得
      支票給付等情，足證前開土地上砂石買賣有關成本支出及利得部分，均由丁○
      ○所掌控。
（四）至於曾周國證稱錢交給被告丙○、丁○○部分，係指定金及一百萬元部分（上
      訴卷第一四五、一四六頁），另告訴人指稱伊去現場查看挖取土石時，有遇到
      乙○○及李建璋，惟該次被告乙○○之所以前去，係在路上巧遇李建璋而陪同
      李建璋前去，此迭據李建璋證述明確，（原審卷第一六七頁、上訴卷第六七頁
      ），而前揭丙○有參與收取曾周國之金錢，均用以履行其仲介買賣契約之約定
      ，乙○○因巧遇李建璋一同前往，亦屬平常常有之事，實難據此即認定被告丙
      ○、乙○○與被告丁○○間有公訴人所指共同詐欺得利之犯行。
（五）此外查無其他積極證據足認被告丙○、乙○○有公訴人所指詐欺得利之犯行，
      自應為無罪之諭知。
四、有關違反水土保持法部分：
      公訴人認被告乙○○、丙○與被告丁○○間有共同違反水土保持法第三十三條
      第三項前段之犯行，惟查水土保持法業經修正公布，就該條項之構成要件只限
      於水土保持義務人於山坡地或森林區內從事採取土石之行為，若水土保持義務
      人於非山坡地、非森林區內採取土石之行為，新法已廢除刑罰之規定，已如前
      述，公訴人所指被告乙○○、丙○前揭犯行，既屬行為後法律已廢除刑罰之規
      定，自應為免訴之諭知。
五、原審未予詳查，且未及審酌嗣後公布修正之水土保持法規定，而就被告乙○○、
    丙○部分為論罪科刑之判決，即有未當，被告乙○○、丙○上訴意旨，以渠等無
    詐欺犯行指摘原判決不當，為有理由，另渠雖未就水土保持法為免訴之抗辯，惟
    原判決既有可議，自應予撤銷改判，爰判決如主文第三項所示。
六、臺灣屏東地方法院八十九年度偵字第二三三九號併辦意旨略以：被告丙○意圖為
    自己不法之所有，借用其弟陳木松之名義，與曾登賀訂立屏東縣里港鄉○○段一
    ０九二之二五二、一０九二之三二七地號土地買賣契約書，明知該二筆土地於八
    十六年十一月二十四日付新台幣一百萬元，餘款於貸款後一次付清，始同時交地
    ，本案未登記完畢前，因採砂石發生問題，由丙○自行負責，丙○亦明知該等土
    地，係編定為一般農業區農牧土地，竟未經申請核准，自八十六年十一月二十日
    起，委託古生能僱用郭國源於上開土地處登記並管制砂石車進出，僱用林估錠駕
    駛挖土機挖取砂石，認被告丙○與前揭犯行有裁判上一罪之關係。惟查公訴人起
    訴被告丙○部分，業經本院判決無罪、免訴，已如前述，自從與併辦意旨所指之
    犯行有裁判上一罪之關係，自應退回由檢察官另行卓辦。
據上論結，應依刑事訴訟法第三百六十九條第一項前段、第三百六十四條、第二百九
十九條第一項前段、第三百條、第三百零一條第一項、第三百零二條第四款、第三百
七十一條、刑法第三百三十九條第一項、第四十七條，罰金罰鍰提高標準條例第一條
前段，判決如主文。
本案經檢察官陳建年到庭執行職務。
中      華      民      國    九十三    年     十一     月    二十五    日
                              臺灣高等法院高雄分院刑事第八庭
                                  審判長法官  惠光霞
                                        法官  甲慶鐘
        法官  趙文淵
右正本證明與原本無異。
檢察官如不服本判決應於收受本判決後十日內向本院提出上訴書狀，其未述上訴理
由者，並得於提起上訴後十日內向本院補提理由書狀（均須按他造當事人之人數附繕
本)「切勿逕送上級法院」。
被告乙○○、丙○、丁○○不得上訴。
                                      書記官  吳新貞
中      華      民      國    九十三    年      十一      月   三十     日
附錄：本判決論罪科刑法條：
刑法第三百三十九條第一項
意圖為自己或第三人不法之所有，以詐術使人將本人或第三人之物交付者，處五年以
下有期徒刑、拘役或科或併科一千元以下罰金。
